---
title: 'Tarea #4 Web mining y clustering'
author: "Eduardo Gamboa - Esteban García"
date: "5/17/2020"
output: html_document
---

```{r}
 library(tibble)
 library(stringr)
 library(rvest)
 library(FactoMineR)
 library(ggplot2)
 library(cluster)
 library(factoextra)
```

# Fase de entendimiento de los datos

Para está asignación se usará la información disponible en: https://www.worldometers.info/gdp/gdp-by-country/

En ese sitio se encuentran los índices de producto interno bruto (PIB) mundial, publicados por el Banco Mundial. Allí Podemos encontrar la siguiente información en formato tabla html:

* *Country:* nombre del país
* *GDP nominal:* PIB 
* *GDP abbrev:* PIB abreviado, 
* *GDP growth:* Crecimiento porcentual del PIB
* *Population:* tamaño de población 
* *Share of World GDP:* porcentaje del GDP mundial


```{r}
#web data source
url<-'https://www.worldometers.info/gdp/gdp-by-country/'

#Read page
xmlPage<- read_html(url,encoding = 'UTF-8')  
  
#Get tables
tablesList<- html_table(xmlPage,fill=TRUE)
  
#Get the first table
table<- tablesList[[1]]
  
head(table)
```
# Preparación de los datos

## Selección de datos

Mantenemos todas las columnas excepto "GDP abbrev" pues la columna "GDP Nominal"  representa la misma información en un formato númerico puro. 

```{r}
#Remove column "GDP Nominal" 
table<- table[-c(2)]

head(table)
```
## Limpieza de datos

Se hace uso de expresiones regulares para limpiar los datos:

De "GDP (nominal, 2017)" se eliminan los signos "$" y ","

```{r}
GDP<- str_remove(table$`GDP (nominal, 2017)`,'\\s*\\$')
GDP<- str_remove_all(GDP,',')

```

De "GDP growth" se elimina el signo "%"
```{r}
GDPG<- str_remove(table$`GDP  growth`,'\\s*\\%')
```

De "Population" se eliminan todas las ","
```{r}
POPULATION<- str_remove_all(table$`Population (2017)`, ',')
```

De "GDP per capita" se eliminan los signos "$" y ","
```{r}
GDPPC<- str_remove(table$`GDP  per capita`,'\\s*\\$')
GDPPC<- str_remove(GDPPC,'\\s*\\%')
GDPPC<- str_remove_all(GDPPC,',')
```

De "Share of World GDP" se elimina el signo "%"
```{r}
SWGDP<- str_remove(table$`Share of World GDP`,'\\s*\\%')
```

## Construcción de datos
No es necesario construir nuevos datos

## Transformaciones aplicadas a los datos

Se transforman todas las columnas de "chr" a "numeric" para que puedan ser procesadas por los algoritmos de clustering

```{r}
cleanTable<- data.frame(as.numeric(GDP), as.numeric(GDPG), as.numeric(POPULATION), as.numeric(GDPPC), as.numeric(SWGDP))
```

dataframe con los datos limpios:
```{r}
colnames(cleanTable)<-c('PIB $','Crecimiento % PIB','Poblacion', 'PIB per capita $','PIB Mundial %')
head(cleanTable)
```

# Fase de modelado

TODO

## Selección de técnicas
TODO
## Construcción de cada modelo
TODO
## Evaluación de los modelos
TODO



Tests de kmeans, graficos y scores
```{r}
# kmeans 
clusters <- kmeans(cleanTable,10,nstart=20)

# cálculo del score Silhouette
score_sil<- silhouette(clusters$cluster,daisy(cleanTable))

# cálculo del valor óptimo de k usando el score silhouette
fviz_nbclust(cleanTable,kmeans,method = 'silhouette',k.max = 10)

# cálculo del valor óptimo de k usando el método del codo
fviz_nbclust(cleanTable,kmeans,method = 'wss',k.max = 10)

# cálculo del valor óptimo de k usando la estadística gap
fviz_nbclust(cleanTable,kmeans,method = 'gap_stat',k.max = 10)
```

```{r}
# kmeans 
clusters <- kmeans(cleanTable,3,nstart=20)


descClusters<- data.frame(clusters$size,clusters$centers)
descClusters


resultado <- data.frame(clusters$cluster,cleanTable)
resultado

#
head(descClusters)

ggplot(cleanTable,
       aes(cleanTable$`PIB $`,cleanTable$`PIB Mundial %`,
           color = clusters$cluster)) + geom_point()+
  ggtitle(label='Distribución por cluster')

# otra forma de visualizar los clusters
fviz_cluster(clusters,data=cleanTable[,c(1,5)],palette='jco',ggtheme = theme_minimal())

clusters
cleanTable[,c(1,2)]

```
