---
title: 'Tarea #3 Míneria de datos'
author: "Eduardo Gamboa - Esteban García"
date: "5/10/2020"
output: html_document
---

```{r setup, include=FALSE}
knitr::opts_chunk$set(echo = TRUE)

library(arules)
library(arulesViz)
library(tidyverse)
library(plyr)
library(ggplot2)
library(knitr)
library(lubridate)
library(comprehenr)
library(dplyr)
```


# Entendimiento del negocio

## Determinar los objetivos de minería de datos
El objetivo de este programa es lograr encontrar reglas que dicten de manera eficaz cuales grupos van a colaborar entre si por medio de los patrones anteriores. Esto usando herramientas de reglas de asociación descritas posteriormente en este documento. 

### Objetivos de minería de datos

Los objetivos de minería de datos son:

* Encontrar patrones de coocurrencia con una confianza aceptable para el alcalde 
* Brindar una herramienta que permita predecir con cierta efectividad cuales grupos van a trabajar juntos según patrones anteriores


### Criterios de éxito (desde la perspectiva de minería de datos)

Los criterios de éxito serían: 
* Encontrar reglas que tengan una confianza de un 80%
* Proveer una lista que se pueda seguir fácilmente a fin de poder determinar quién puede colaborar con quien

		
# Fase de entendimiento de los datos

El dataset que se explora a continuación tiene las siguientes variables:

* *Tiempo_Respuesta*: Cantidad en minutos que la persona tardó completando la encuesta.
* *Tiempo_comunidad*: Años que la persona ha vivido en la comunidad. Puede ser Corto (entre 0 y 2 años), Medio (entre 3 y 9 años), Largo (10 o más años).
* *Sexo*: Sexo de la persona encuestada.
* *Trabaja*: Sí/No, indica si la persona actualmente tiene un trabajo remunerado.
* *Edad*: Edad en años del encuestado.
* *Familia*: Sí/No, indica si la persona pertenece a algún grupo orientado a la familia, por ejemplo: deportes, recreación infantil, genealogía, etc.
* *Hobbies*: Sí/No, indica si la persona pertenece a un grupo relativo a pasatiempos: motociclismo, recreación al aire libre, etc.
* *Club_Social*: Sí/No, indica si la persona pertenece a algún club, por ejemplo: Club de Leones, etc.
* *Política*: Sí/No, indica si la persona pertenece a un grupo propio de un partido político.
* *Profesional*: Sí/No, indica si la persona pertenece a un grupo relacionado con su profesión.
* *Medioambiente*: Sí/No, indica si la persona pertenece a un grupo para rescate o cuidado del medio ambiente.
* *Grupo_Apoyo*: Sí/No, indica si la persona pertenece a un grupo de apoyo, por ejemplo Alcohólicos anónimos, Narcóticos anónimos, manejo de la ira, etc..



## Calidad de los datos

Verificamos la cantidad de filas y columnas. Se esperan 12 columnas.

```{r}
datos<- read.csv('encuesta.csv',sep=',',dec='.',stringsAsFactors = TRUE)
str(datos)
```

En este caso, se cargaron `r ncol(datos)` columnas y `r nrow(datos)` filas

Una muestra de los mismos se imprime a continuación

```{r}
head(datos,5)
```


Vemos que los atributos: Familia, Hobbies, Club_Social, Politica, Profesional, Medioambiente y Grupo_Apoyo se cargan como int pero en realidad son categóricos. Se hace la conversión a factor.


```{r}
datos$Familia<-as.factor(datos$Familia)
datos$Hobbies<-as.factor(datos$Hobbies)
datos$Club_Social<-as.factor(datos$Club_Social)
datos$Politica<-as.factor(datos$Politica)
datos$Profesional<-as.factor(datos$Profesional)
datos$Medioambiente<-as.factor(datos$Medioambiente)
datos$Grupo_Apoyo<-as.factor(datos$Grupo_Apoyo)
str(datos)
```


Los datos tienen `r sum(is.na(datos)) ` columnas con valores nulos. No es necesario realizar una limpieza de estos.


Se verifica que la variable Edad tengan valores consistentes (no negativos y aceptables para el contexto) 
```{r}
summary(select(datos,c("Edad")))
```
Edad tiene valores entre 17 y 57 años, lo cual es aceptable

Se verifica los niveles de los factores para validar que no existan errores tipográficos o valores fuera de lo definido en el diccionario, es decir:

* Familia, Hobbies, Club_Social, Politica, Profesional, Medioambiente y Grupo_Apoyo: "0", "1"
* Tiempo_comunidad: "Corto", "Largo" y "Medio"
* Sexo: "F" y "M"


```{r}
sapply(select(datos,-c("Edad","Tiempo_Respuesta")), levels)
```

El formato de todas las entradas es consistente con la definición del diccionario de datos, por lo que no es requerido realizar arreglos a los datos. 

## Exploración de los datos

Se procede a analizar la edad de los encuestados
```{r}
barplot(table(datos$Edad), main = "Edad de los encuestados", xlab = "Edad", ylab="Encuestados")
```


Es claro observar que la edad de los encuestados está distribuida de manera casi regular, sin embargo, hay pocas personas menores de 20 años y mayores de 56. 

Haciendo el mismo análisis alrededor del sexo de la persona:

```{r}
barplot(table(datos$Sexo), main = "Sexo de los encuestados", xlab = "Sexo", ylab="Encuestados")
```
S
e puede ver que la encuesta está bien distribuida, con casi un 50% de personas en cada sexo, si bien es cierto, hay un poco más de encuestados del sexo femenino, la diferencia no es notable en la visualización. 

Se analiza además cuales son tiempos en los cuales las personas encuestadas viven en la comunidad:

```{r}
barplot(table(datos$Tiempo_comunidad), main = "Tiempo en la comunidad de los encuestados", xlab = "Tiempo", ylab="Encuestados")
```

La gran mayoría de los encuestados llevan un largo tiempo viviendo en la comunidad, lo que puede llegar a ser un determinante a la hora de generar las reglas de asociación. 

Por su parte, para verificar que los encuestados trabajan o no:


```{r}
barplot(table(datos$Trabaja), main = "Cantidad de encuestados que trabajan", xlab = "Tiene trabajo", ylab="Encuestados")
```


En este caso, el 50% de los encuestados trabaja, mientras el otro 50% no lo hace. 

Finalmente, un conteo de las personas asociadas a cada grupo


```{r}
columnas <- c("Familia", "Hobbies", "Club_Social", "Politica", "Profesional", "Medioambiente", "Grupo_Apoyo")
conteo_grupos = to_vec(for (col in columnas) nrow(datos[which(datos[col] == 1),]))

barplot(height = conteo_grupos, names.arg = columnas, las=2)
```

Es claro que el grupo más popular es el de medio ambiente. Seguido por grupos de familia. El menos popular, es el grupo de política. 
# Preparación de los datos

## Selección de los datos
Se tomarán todas las columnas referentes a las personas, y a los grupos de estas. Simplemente se elimina la variable del tiempo de respuesta de la encuesta. La misma no es relevante a los objetivos del proyecto, y más bien es usada para medir el tiempo que tomó la encuesta en sí, y no los grupos a los que las personas pertenecen


```{r}
datos$Tiempo_Respuesta <- NULL
```


## Limpieza de los datos
Los datos se encuentran en el formato idóneo para las técnicas a utilizar

## Construcción de nuevos datos (atributos)
En el caso de la edad, una diferencia de un año podría no ser relevante. A fin de poder hacer un manejo un poco más exacto, se procede a crear un nuevo atributo, rango_edad, con 3 posibles valores: 

* Adolescentes: Personas menores de 18 años
* Adultos Jóvenes: Personas entre 18 y 30 años
* Adulto Medios: Personas entre 30 y 60 años
* Adulto mayor: Personas con más de 60 años


``` {r}

 datos <- datos %>% mutate(rango_edad = case_when(datos$Edad < 18 ~ "adolescente",
                                                datos$Edad >= 18 & datos$Edad < 30 ~"adulto_joven",
                                                datos$Edad >= 30 & datos$Edad < 60 ~"adulto_medio",
                                                datos$Edad >= 60 ~"adulto_mayor",))

datos$rango_edad = as.factor(datos$rango_edad)

summary(datos$rango_edad)
```

## Transformaciones aplicadas a los datos
Tal y como se menciona durante la exploración de los datos, se realiza un cambio de tipo a las variables numéricas a factores, así pueden ser tratadas como tales. 

# Fase de modelado

## Selección de técnicas
A fin de poder obtener un conjunto de reglas, se utiliza el modelo "a priori" con diferentes valores de confianza y de soporte para obtener las reglas

## Construcción del modelo

Se generan y analizan dos conjuntos de reglas

### Conjunto 1

#### Selección de parámetros:

Como parte del proceso, se realiza una selección de los parámetros, tanto del soporte, como la confianza y el tamaño de las reglas en general, a fin de analizar las mismas

``` {r}
soporte <- 0.1
confianza <- 0.85
tamagnoRegla <- 10
```


#### Ejecución
Se generan las reglas a continuación 

```{r}
columnas_transaccion <- c("Familia", "Hobbies", "Club_Social", "Politica", "Profesional", "Medioambiente", "Grupo_Apoyo", "Tiempo_comunidad", "Sexo", "Trabaja", "rango_edad")
transac<-as(datos[,columnas_transaccion],'transactions')

summary(transac)
```

```{r}
reglas<-apriori(transac, parameter = list(supp=soporte,conf=confianza,maxlen=tamagnoRegla))

inspect(reglas[1:20])
```

Se procede a eliminar subconjuntos de las reglas, a fin de tener los patrones únicos
```{r}
# eliminar reglas que son subconjuntos de otras 
subconjuntos<- which(colSums(is.subset(reglas,reglas))>1)
  
reglasFinal<- reglas[-subconjuntos]
# se ordena por soporte y se observan las primeras 10 reglas
inspect(sort(reglasFinal,by='support',decreasing = TRUE)[1:10])
```
#### Descripción de las reglas
Se procede a visualizar las reglas que se tienen, mayores que la confianza que se definió durante la generación

```{r fig.align='center'}
mejoresReglas<- reglasFinal[quality(reglasFinal)$confidence>confianza]

cincoMejoresReglas<- head(mejoresReglas,n=5,by='confidence')
  
plot(cincoMejoresReglas,method = 'graph',engine = 'htmlwidget')

```


```{r fig.align='center'}
Top10<-head(mejoresReglas,n=10,by='confidence')
  
plot(Top10,method ='paracoord')
```

#### Evaluación del modelo

Se analizan a continuación las 3 primeras reglas:
``` {r}
inspect(Top10[1])
```

En esta regla, se india que si una persona no forma parte de algún club relevante al medio ambiente, no formará parte tampoco a ningún club con carácter social

``` {r}
inspect(Top10[2])
```


En este caso, si una persona determinada no está en un grupo de Hobbies, tampoco estará asociada a un curso de Clubes sociales.


``` {r}
inspect(Top10[3])
```

Finalmente, esta regla indica que, con una confianza del 90%, nadie se va a unir grupos de política. Esto debido a que ha pocas personas en la tabla de transacciones están unidas al mismo, creando reglas que tienen niveles de confianza más bajos que lo estipulado. 

### Conjunto 2

#### Selección de parámetros:
Se utilizan los siguientes parámetros:

``` {r}
soporte <- 0.68085
confianza <- 0.32372
tamagnoRegla <- 86
```

#### Ejecución
Se generan las reglas a continuación 
```{r}
reglas<-apriori(transac, parameter = list(supp=soporte,conf=confianza,maxlen=tamagnoRegla))

inspect(reglas)
```

```{r}
# eliminar reglas que son subconjuntos de otras 
subconjuntos<- which(colSums(is.subset(reglas,reglas))>1)
  
reglasFinal<- reglas[-subconjuntos]
# se ordena por soporte y se observan las primeras 10 reglas
inspect(sort(reglasFinal,by='support',decreasing = TRUE))
```


#### Descripción de las reglas
Se procede a visualizar las reglas que se tienen, mayores que la confianza que se definió durante la generación


```{r fig.align='center'}
mejoresReglas<- reglasFinal[quality(reglasFinal)$confidence>confianza]

cincoMejoresReglas<- head(mejoresReglas,n=5,by='confidence')
  
plot(cincoMejoresReglas,method = 'graph',engine = 'htmlwidget')

```

#### Evaluación del modelo

Se analizan a continuación las 3 primeras reglas:
``` {r}
inspect(Top10[1])
```

En esta regla, se indica que nadie formará parte de un club de política sin importar si forma parte de otro club

``` {r}
inspect(Top10[2])
```

Similarmente, nadie formará parte del club de Grupo de Apoyo, sin importar ninguna otra variable

``` {r}
inspect(Top10[3])
```

Finalmente, esta regla indica que nadie formará parte de un grupo social

Es de notar que la confianza de las tres reglas es bastante baja, con solo la primera regla llegando al 90%. Las demás, pese a que son muy comunes, no sobrepasan el umbral del 85%
